# 以票证支付货款的销售模式账务处理

提问人：hanyin 时间：2013-09-24 15:00:38
A公司销售通信产品，合约约定采用支付定额面值 100 元的话费充值卡的方式结算，A公司取得充值卡后，委托给B公司销售，并根据B公司每月销售数量进行结算（委托代销），A公司如何进行会计处理？ 方案一：视同非货币性资产交换，销售产品确认收入，同时确认存货-话费充值卡，委托B公司代销时，转入委托代销产品，收到代销清单时，确认话费充值卡销售收入。
方案二：收到话费充值卡，视同一项话费权利，作为金融工具核算，委托B公司销售时，不再确认收入。
个人意见倾向于方案二，因为将充值卡转化为货币资金，并不是A公司的经营业务，只是不同资产形式的转变，对于A公司来说，只有销售通信产品一项业务，因此只需要确认一次收入，如果采用方案一的话，销售通信产品这一项业务行为，将在财务报表中形成二笔收入确认的结果，如：销售产品 1000 万，售卡收入 999 万（假设差额 1 万为B公司的手续费），损益表中将反映出 1999 万营业收入，是否将会让报表使用者产生误解？
但从准则上也找不出出处来反驳方案一，特向各位高手们求教

回答人：chenyiwei
没有完全看懂此处A公司的业务模式？A公司自身是通信产品的运营商还是其自身也是代理商？其收入和利润的来源、资金的流程？
该充值卡是否为A公司自己发行的，只能用于A公司自己运营的通信产品？

提问人：hanyin 时间：2013-09-25 10:05:16
A公司是自身是通信产品的生产商，收入和利润来源也是该通信产品，充值卡是采购方发行的，可以转让用于话费充值，与A公司通信产品无关，以充值卡收款而不是现金，仅仅是为了尽快回收资金采用的一种回款方式，也降低了采购方的资金支付压力

回答人：chenyiwei
以采购方发行的充值卡结算，在A公司的销售额中所占比例多大？是否经常发生此类情况？充值卡销售（无论是自销还是委托他人代销）是否构成了A公司的日常业务活动？除了通过该种途径获得充值卡并销售变现以外，A公司是否还从事其他充值卡交易业务？ 我理解可以运用收入准则中对“收入”的定义，尤其是对于“日常活动”的认定方面的规定，来解决这个问题。

回答人：chenyiwei
根据你所补充的情况，建议把后续通过代销充值卡收回资金的情况不认定为“收入”，主要原因如你所言，包括不产生增值、不属于企业自身主观上希望从事的赚取收益的活动等。 收到用于抵付货款的充值卡时，按公允价值确认为一项“其他流动资产”（与前面不属于“日常活动”的认定相一致，因为“存货”的定义表明其来源于“日常活动”），后续按照成本与可变现净值孰低计量。销售时把销售所得款项与结转部分的账面价值之间的差额计入损益处理。
这种业务有些类似于：房地产开发企业委托广告公司在媒体上投放楼盘广告，但约定以若干套房子（开发产品）抵付广告费，广告公司取得房屋所有权后委托开发企业代为销售收回现金。对广告公司这一会计主体而言，这种情况的处理原则与本帖讨论的情况也是类似的。